Images des répertoires du notaire Hippolyte Mégret pour l'étude XXXI
Archives nationales (France)
Images des répertoires du notaire Hippolyte Mégret pour l'étude XXXI
18 août 1871 - 6 janvier 1903
MC/RE/XXXI/23 - MC/RE/XXXI/27
Etude XXXI; Mégret, Hippolyte
5 registres
Archives nationales de France
Minutes et répertoires: la loi 2008-696 du 15 juillet 2008 relative aux archives a fixé à 75 ans à compter de la date de l'acte, ou à 25 ans à compter de la date du décès de l'intéressé si ce délai est plus bref, le délai de communication des minutes et répertoires des notaires; ce délai est porté à 100 ans à compter de la date de l'acte si le document se rapporte à un mineur (code du Patrimoine, articles L213-2, 4e d et 5e).
Autres documents de l'étude (dossiers de clients, comptabilité...): s'agissant d'archives privées, ces documents sont communicables selon les modalités fixées par le déposant ou le donateur.
Certains documents ne sont pas accessibles sous leur forme originale en raison de leur mauvais état de conservation.
Registres versés aux Archives nationales en 1969, 1975 et en 2014 (MC/RE/XXXI/27).
Images des répertoires de l'étude XXXI
Archives de l'étude XXXI
répertoire d'officier public ministériel
- Répertoire chronologique pour la période du 18 août 1871 au 11 novembre 1872, 18 août 1871 - 11 novembre 1872; MC/RE/XXXI/23; Le répertoire comporte 38 feuillets et fait partie d'un registre de 200 feuillets de papier manuscrits, hauteur 34 x largeur 24 cm, foliotés par le notaire Le registre est dans un état moyen. La reliure est faible; les feuillets 199 et 200 sont en partie détachés. Quelques feuillets sont légèrement tachés d'encre.
  Registre folioté en 2003 (foliotation non visible à l'écran)
  Ce registre contient aussi le répertoire du notaire Jules-Alexandre Potier du 30 janvier 1866 au 18 août 1871.
  Le répertoire contient les informations suivantes: 1. le n° de l'acte dans l'année; 2. date du jour; 3. nature de l'acte passé en brevet; 4. nature de l'acte passé en minute; 5. nom, prénom, domicile des parties, indication sur la situation et les prix des biens; 6. date d'enregistrement de l'acte; 7. droits d'enregistrement.
  Attention: seuls les actes passés en minute sont conservés; les actes mentionnés dans le répertoire comme passés en simple brevet (colonne 3) ne sont pas conservés par les notaires et ne sont donc pas versés au Minutier (ils sont remis aux clients).
  répertoire
  - Liste chronologique des actes pour la période du 18 août au 30 décembre 1871, 18 août - 30 décembre 1871; 162 v°-174 r°; 13 feuillets
  - Liste chronologique des actes pour la période du 2 janvier au 11 novembre 1872, 2 janvier - 11 novembre 1872; 174 v°-200 v°; 27 feuillets
- Répertoire chronologique pour la période du 12 novembre 1872 au 31 décembre 1880, 12 novembre 1872 - 31 décembre 1880; MC/RE/XXXI/24; Un registre de 198 feuillets de papier manuscrits, hauteur 34.5 x largeur 24.5 cm, folioté par le notaire. Le registre est dans un état moyen. La reliure est faible. Les feuillets 75 et 98 sont légèrement déchirés. Deux pages blanches entre les feuillets 152 et 153 et entre les feuillets 186 et 187.
  - Liste chronologique des actes pour la période du 12 novembre au 31 décembre 1872, 12 novembre - 31 décembre 1872; 1 r°-4 r°; 4 feuillets
  - Liste chronologique des actes pour la période du 2 janvier au 31 décembre 1873, 2 janvier - 31 décembre 1873; 4 r°-33 r°; 30 feuillets
  - Liste chronologique des actes pour la période du 2 janvier au 31 décembre 1874, 2 janvier - 31 décembre 1874; 33 v°-57 v°; 25 feuillets
  - Liste chronologique des actes pour la période du 2 janvier au 31 décembre 1875, 2 janvier - 31 décembre 1875; 58 r°-85 v°; 28 feuillets
  - Liste chronologique des actes pour la période du 3 janvier au 30 décembre 1876, 3 janvier - 30 décembre 1876; 85 v°-108 v°; 24 feuillets
  - Liste chronologique des actes pour la période du 3 janvier au 31 décembre 1877, 3 janvier - 31 décembre 1877; 108 v°-129 v°; 22 feuillets
  - Liste chronologique des actes pour la période du 2 janvier au 30 décembre 1878, 2 janvier - 30 décembre 1878; 129 v°-150 r°; 22 feuillets
  - Liste chronologique des actes pour la période du 2 janvier au 31 décembre 1879, 2 janvier - 31 décembre 1879; 150 r°-173 v°; 24 feuillets
  - Liste chronologique des actes pour la période du 2 janvier au 31 décembre 1880, 2 janvier - 31 décembre 1880; 173 v°-199 v°; 27 feuillets
- Répertoire chronologique pour la période du 3 janvier 1881 au 2 août 1889, 3 janvier 1881 - 2 août 1889; MC/RE/XXXI/25; Un registre de 199 feuillets de papier manuscrits, hauteur 35 x largeur 25 cm, foliotés par le notaire. Le registre est dans un état moyen. La reliure est faible. Les feuillets 25, 52, 62, 70, 150 et 189 sont déchirés. Deux pages blanches entre les feuillets 145 et 146.
  - Liste chronologique des actes pour la période du 3 janvier au 31 décembre 1881, 3 janvier - 31 décembre 1881; 1 r°-27 v°; 27 feuillets
  - Liste chronologique des actes pour la période du 2 janvier au 30 décembre 1882, 2 janvier - 30 décembre 1882; 27 v°-46 v°; 20 feuillets
  - Liste chronologique des actes pour la période du 2 janvier au 29 décembre 1883, 2 janvier - 29 décembre 1883; 46 v°-64 r°; 19 feuillets
  - Liste chronologique des actes pour la période du 2 janvier au 31 décembre 1884, 2 janvier - 31 décembre 1884; 64 r°-85 r°; 22 feuillets
  - Liste chronologique des actes pour la période du 2 janvier au 31 décembre 1885, 2 janvier - 31 décembre 1885; 85 r°-113 r°; 29 feuillets
  - Liste chronologique des actes pour la période du 4 janvier au 30 décembre 1886, 4 janvier - 30 décembre 1886; 113 r°-140 r°; 28 feuillets
  - Liste chronologique des actes pour la période du 3 janvier au 31 décembre 1887, 3 janvier - 31 décembre 1887; 140 r°-164 r°; 25 feuillets
  - Liste chronologique des actes pour la période du 2 janvier au 31 décembre 1888, 2 janvier - 31 décembre 1888; 164 r°-186 r°; 23 feuillets
  - Liste chronologique des actes pour la période du 2 janvier au 2 août 1889, 2 janvier - 2 août 1889; 186 r°-199 v°; 14 feuillets
- Répertoire chronologique pour la période du 3 août 1889 au 9 décembre 1899, 3 août 1889 - 9 décembre 1899; MC/RE/XXXI/26; Un registre de 200 feuillets de papier manuscrits, hauteur 35 x largeur 24.5 cm, foliotés par le notaire. Le registre est dans un état moyen. Les feuillets 44 et 76 sont déchirés.
  - Liste chronologique des actes pour la période du 3 août au 31 décembre 1889, 3 août - 31 décembre 1889; 1 r°-8 v°; 8 feuillets
  - Liste chronologique des actes pour la période du 3 janvier au 31 décembre 1890, 3 janvier - 31 décembre 1890; 8 v°-31 v°; 24 feuillets
  - Liste chronologique des actes pour la période du 1er janvier au 31 décembre 1891, 1er janvier - 31 décembre 1891; 31 v°-53 v°; 23 feuillets
  - Liste chronologique des actes pour la période du 4 janvier au 31 décembre 1892, 4 janvier - 31 décembre 1892; 53 v°-75 v°; 23 feuillets
  - Liste chronologique des actes pour la période du 2 janvier au 30 décembre 1893, 2 janvier - 30 décembre 1893; 75 v°-96 v°; 22 feuillets
  - Liste chronologique des actes pour la période du 2 janvier au 31 décembre 1894, 2 janvier - 31 décembre 1894; 96 v°-116 r°; 21 feuillets
  - Liste chronologique des actes pour la période du 2 janvier au 31 décembre 1895, 2 janvier - 31 décembre 1895; 116 r°-134 v°; 19 feuillets
  - Liste chronologique des actes pour la période du 2 janvier au 30 décembre 1896, 2 janvier - 30 décembre 1896; 134 v°-152 r°; 19 feuillets
  - Liste chronologique des actes pour la période du 2 janvier au 31 décembre 1897, 2 janvier - 31 décembre 1897; 152 r°-170 r°; 19 feuillets
  - Liste chronologique des actes pour la période du 3 janvier au 31 décembre 1898, 3 janvier - 31 décembre 1898; 170 r°-186 r°; 17 feuillets
  - Liste chronologique des actes pour la période du 2 janvier au 9 décembre 1899, 2 janvier - 9 décembre 1899; 186 v°-200 v°; 15 feuillets
- Répertoire chronologique pour la période du 11 décembre 1899 au 6 janvier 1903, 11 décembre 1899 - 6 janvier 1903; MC/RE/XXXI/27; Le répertoire comporte 47 feuillets et fait partie d'un registre de 200 feuillets de papier manuscrits, hauteur 35 x largeur 24.5 cm, foliotés par le notaire.
  Ce registre contient aussi le répertoire du notaire Louis Joseph Léon Vingtain pour la période du 7 janvier 1903 au 30 mai 1913.
  - Liste chronologique des actes pour la période du 11 décembre 1899 au 31 décembre 1900, 11 décembre 1899 - 31 décembre 1900; 1 r°-17 v°; 17 feuillets
  - Liste chronologique des actes pour la période du 2 janvier au 31 décembre 1901, 2 janvier - 31 décembre 1901; 17 v°-31 v°; 15 feuillets
  - Liste chronologique des actes pour la période du 2 janvier 1902 au 6 janvier 1903, 2 janvier 1902 - 6 janvier 1903; 31 v°-47 v°; 17 feuillets